【裁判字號】    89,易,86
【裁判日期】    890303
【裁判案由】    竊盜
【裁判全文】
臺灣桃園地方法院刑事判決                            八十九年度易字第八六號
    公訴人  台灣桃園地方法院檢察署檢察官
    被  告  甲○○
右列被告因竊盜案件，經檢察官提起公訴（八十八年度偵字第一七六一五號），本院
判決如左：
    主  文
甲○○意圖為自己不法之所有，以詐術使人將本人之物交付，處罰金參仟元，如易服
勞役以參百元折算壹日。
    事  實
一、甲○○於民國八十八年十一月十六日十三時四十分許，在桃園縣中壢市○○路○
    段一三八號「可口可樂便利商店」前，見該店負責人乙○○放置於店門前之空米
    酒瓶二十隻，竟意圖為自己為不法之所有，持該二十隻米酒瓶立即進入店內，向
    乙○○騙稱稱是自己所有，欲兌換金錢云云，使乙○○陷於錯誤，以為該空瓶真
    係甲○○所有，而立即交付甲○○新台幣（下同）八十元之空瓶費，乙○○即將
    酒瓶擺放置店外時，隨即發現該酒瓶為自己所有，而報警當場查獲。
二、案經桃園縣警察局中壢分局報告桃園地方法院檢察署檢察官偵查起訴。
    理  由
一、訊據被告甲○○坦承拿上開酒瓶換錢等情，惟辯稱：伊以為酒瓶是沒人要的垃圾
    ，才撿去換錢云云。惟查，被告以被害人乙○○所有之酒瓶佯稱是自己所有而換
    取空瓶費乙情，業據被害人指證明確，並有贓物領據及被害人乙○○所繪之現場
    圖各一紙附卷可稽；被告雖一再辯稱以為該酒瓶是沒人要的，不知是乙○○的云
    云，惟被害人乙○○到庭指稱：該酒瓶業經整理完畢，整齊排放在箱內，放置於
    店門前騎樓處等語，是該酒瓶仍在被害人乙○○管領中，非遭人棄置之物，而眾
    所週知空米酒瓶可兌換金錢，且因市場上米酒缺貨，購買米酒尚須以瓶易瓶，是
    空米酒瓶有其一定之經濟價值，不可能如被告所言遭他人所任意棄置，被告空言
    辯稱以為是沒人要的垃圾云云，顯係卸責之詞，不足採信；又依被害人乙○○指
    述：當其發現被告所持以換空瓶費之酒瓶是其自己所有放置於門口之酒瓶時，經
    其一再追問，並說要叫警察來，被告方才承認該酒瓶是在店門口拿的等語。是被
    告若以為該酒瓶是無人要的垃圾，焉有經被害人一再追問，才承認之理，益證被
    告所辯不足採信。本件事證已臻明確，被告犯行堪以認定，應依法論科。
二、核被告所為係犯刑法第三百三十九條第一項之詐欺取財罪。又被告行為之目的係
    欲以被害人所有放置在門外之酒瓶，向被害人騙取空瓶費用，尚難認被告係對被
    害人所有之酒瓶有不法所有之意圖，公訴人漏未斟及此，而認被告行為係竊取
    空酒瓶，而犯同法第三百二十條第一項之竊盜罪，尚有未恰，惟因起訴之基本事
    實仍相同，爰將起訴法條予變更，併此敘明。爰審酌被告品行、智識程度不高、
    行為手段、目的、犯罪所得非鉅及犯後態度尚佳等一切情狀，量處如主文所示之
    刑，並諭知易服勞役之折算標準。
據上論斷，應依刑事訴訟法第二百九十九條第一項前段、第三百條，刑法第三百三十
九條第一項、第四十二條第二項，罰金罰鍰提高標準條例第一條前段、第二條，判決
如主文。
本案經檢察官邱舜韶到庭執行職務
中      華      民      國      八十九      年    三    月    三    日
                                臺灣桃園地方法院刑事第四庭
                                      法  官  孫惠琳
右正本證明與原本無異。
如不服本判決，應於判決送達後十日內向本院提出上訴狀( 應附繕本 )，上訴於
臺灣高等法院。
                                      書記官   劉飛龍
中      華       民      國     八十九      年     三   月    五    日
附論罪科刑依據之法條：
刑法第三百三十九條：
意圖為自己或第三人不法之所有，以詐術使人將本人或第三人之物交付者，處五年以
下有期徒刑、拘役或科或併科一千元（已提高十倍為一萬元）以下罰金。
以前項方法得財產上不法之利益或使第三人得之者，亦同。


司法院資訊處製作；財團法人民間司法改革基金會備份。
